

Ahmad Fitra Faizin

0895324846026 fitrafaizin37@gmail.com Desa Karangtanjung, Dukuh Gunung Rt 007/Rw 001 Kec. Alian, Kab. Kebumen

TENTANG SAYA

Lulusan SMK N 2 Kebumen tahun 2023 jurusan Teknik Kendaraan Ringan Otomotif. Selain memiliki kemampuan di bidang otomotif juga kompeten di bidang pertanian dan peternakan berbekal pengalaman dari usaha mandiri budi daya tanaman cabai, durian dan peternakan burung perkutut, murai, koci. Selain itu memiliki pengalaman membantu masak dalam berbagai acara rumahan.

PENGALAMAN

2018 -Sekarang

2019 -Sekarang

2020 -Sekarang Berternak Burung
Usaha Mandiri

Pemuda Ansor dan NU Organisasi Kemasyarakatan

Budi Daya Tanaman Cabai, Durian

Usaha Mandiri

PENDIDIKAN

2012-2017

• SD N 1 KARANGTANJUNG

2017-2020

SMP N 2 KEBUMEN

2020-2023

SMK N 2 KEBUMEN Teknik Kendaraan Ringan Otomotif

KEMAMPUAN

Teknik otomotif

Memasak

80%

Budi Daya Pertanian dan Peternakan

80%

HOBI

- Berenang
- · Bermain musik
- Membaca

BAHASA

- English
- Indonesia